臺灣臺南地方法院交通事件裁定　　　　　　　　　　九十三年度交聲字第一八二號
　　移
　　受處分人
　　即異議人　甲○○
右列受處分人因違反道路交通管理處罰條例案件，對於交通部公路總局嘉義區監理所
台南監理站民國九十三年四月九日所為之裁決處分（處分案號：嘉監南字第裁七四─
ＢＦ0000000號），聲明異議，本院裁定如左：
    主  文
異議駁回。
    理  由
一、聲明異議意旨略以：如附件聲明異議狀所載。
二、按汽車駕駛人，行車速度，超過規定之最高時速，處新臺幣一千二百元以上二千
    四百元以下罰鍰；並予記違規點數一點；汽車駕駛人之行為有其他違規行為經以
    科學儀器取得證據資料之情形，當場不能製單舉發者，得對汽車所有人逕行舉發
    處罰；前開逕行舉發，應記明車輛牌照號碼、車型等可資辨明之資料，查明汽車
    所有人姓名或名稱、住址後，製單舉發處罰之，道路交通管理處罰條例第四十條
    第一項、第六十三條第一項第一款、第七條之二第一項第六款、第二項分別定有
    明文。次按有應為送達之處所不明之情形而無人為公示送達之申請者，行政機關
    為避免行政程序遲延，認為有必要時，得依職權命為公示送達；而公示送達自於
    行政機關公告欄黏貼公告之日起，經二十日發生效力，行政程序法第七十八條第
    二項、第八十一條亦分別規定甚明。
三、經查：
    （一）本件受處分人即異議人甲○○所有之車號６Ｓ─２０６２號自小客貨車，
          有於民國九十二年三月十八日十三時四十分許，在行經速限六十公里之高
          雄市○○○路路段處時，為警以電腦雷達自動照相測速器測獲該輛自小客
          貨車之行車時速高達七十三公里，已超速十三公里，而違反道路速限管制
          規定之事實，有高雄市政府警察局高市警交相字第ＢＦ0000000號
          舉發違反道路交通管理事件通知單一紙及違規車輛採證相片一幀在卷可憑
          ，且為異議人所不爭執，則異議人之自小客貨車，有於前開時、地經人駕
          駛而行車速度超速之違規事實，即堪認定。
    （二）其次，前開舉發通知單，業經高雄市政府警察局，依據受處分人即異議人
          所登記之車籍地址，掛號郵寄予異議人，而經郵政人員前往投送，發現異
          議人遷移新址不明以致無法依址送達，經郵政機關退回後，經警以電腦查
          詢異議人之登記地址，得知異議人並未辦理變更，乃依上開行政程序法有
          關公示送達之規定，辦理公示送達之公告等情，則有遷移新址不明退回之
          舉發通知單掛號郵件、高雄市政府警察局九十二年四月二十八日高市警交
          字第０九二００二五八七二號公告及違規罰單單退公示註記移送表各一份
          存卷可佐。另異議人在監理機關登記之車籍地址為台南市○區○○里○○
          路○段九三號，迄今未辦理申請變更地址登記乙節，有交通部公路總局嘉
          義區監理所台南監理站以九十三年四月二十六日嘉監南字第０九三０００
          九一四五號函敘明在卷可稽，足見異議人在公路監理機關所登記之車籍地
          址確為台南市○區○○里○○路○段九三號，此與前述高雄市政府警察局
          於九十二年四月二十八日前以郵寄送達之地址經核並無不同，異議人雖一
          再辯稱：未收受通知單云云。惟按汽車顏色、型式、輪胎隻數或尺寸、燃
          料種類、座位、噸位、引擎車架、車身、使用性質或汽車所有人名稱、地
          址等如有變更，均應向公路監理機關辦理登記，道路交通安全規則第二十
          三條第一項定有明文。質言之，公路監理機關就有關車輛監理事項係採形
          式要件主義，以所登記者為道路交通管理之準據，是公路監理機關就有關
          車輛監理事項（如牌照稅、燃料稅）及道路交通管理事件（如違反道路交
          通管理事件裁決書）自以汽車所有人向該監理機關所辦理登記之車籍地址
          為準，該所登記之車籍地址即為應受送達之處所。從而汽車所有人之車籍
          地址若未向公路監理機關申請辦理變更登記，則公路監理機關依原所登記
          之車籍地址對汽車所有人為送達者，該送達自屬合法。而查本件受處分人
          即異議人甲○○係車號６Ｓ─２０６２號自用小客貨車車主，其在監理機
          關所登記之車籍地址為台南市○區○○里○○路○段九三號，迄今未辦理
          變更地址登記等情，業據交通部公路總局嘉義區監理所台南監理站以前揭
          函敘明在卷可按，顯見異議人確有變更其送達之處所，而不向監理機關辦
          理變更登記，致有應為送達之處所不明之情形。故而高雄市政府警察局本
          得依前述行政程序法之規定，依職權為公示送達。至該公示送達之生效日
          期依前開行政程序法之規定，自公告之日即九十二年四月二十八日，經二
          十日計至九十二年五月十七日起發生效力，故高雄市政府警察局就上述交
          通違規舉發通知單之送達，應係合法且適當，從而異議人前開所辯，要係
          卸責之詞，難予採信。
四、綜上所述，本件受處分人即異議人甲○○其所有前述車輛，有於上開時、地經人
    駕駛而行車速度超過規定最高時速之違規情事既可認定，移送機關即交通部公路
    總局嘉義區監理所台南監理站乃據此並引用道路交通管理處罰條例第四十條第一
    項、第六十三條第一項第一款之規定，並參酌違反道路交通管理事件統一裁罰標
    準表之相關內容，裁處異議人罰鍰新臺幣二千四百元，並予記違規點數一點，於
    法尚難認為有所違誤。至本件異議人之異議經核並無理由，故應予以駁回。
五、據上論斷，應依道路交通案件處理辦法第十九條，裁定如主文。
中      華      民      國      九十三      年     七     月    十二    日
                                  臺灣臺南地方法院交通法庭
                                      法  官    張  瑛  宗
右正本證明與原本無異
如不服本裁定應於送達後五日內向本院提出抗告狀
                                      書記官    陳  志  德
中      華      民      國      九十三      年     七     月十二    日
